【裁判字號】    97,消債更,402
【裁判日期】    980203
【裁判案由】    更生程序
【裁判全文】
臺灣嘉義地方法院民事裁定           97年度消債更字第402號
聲  請  人  甲○○
代  理  人  汪玉蓮律師
上列當事人聲請消費者債務清理事件，本院裁定如下：
    主  文
債務人甲○○（身分證統一編號：Ｚ000000000號）自中華民國九
十八年二月三日上午十時起開始更生程序。
命本院司法事務官進行本件更生程序。
    理  由
一、按債務人不能清償債務或有不能清償之虞者，得依本條例所
    定更生或清算程序，清理其債務，消費者債務清理條例（下
    稱同條例）第3條定有明文；債務人無擔保或無優先權之債
    務總額未逾新台幣（下同）1,200萬元者，於法院裁定開始
    清算程序或宣告破產前，得向法院聲請更生；法院開始更生
    程序之裁定，應載明其年、月、日、時，並即時發生效力，
    復為同條例第42條第1項及第45條第1項所明定。
二、本件債務人主張：其有不能清償債務情事，前曾與最大債權
    銀行中國信託商業銀行（下稱中信商銀）協商，然債務人因
    房貸壓力及入不敷出，每月收入才1萬7,492元，無法維持最
    低生活，因此協商不成立，且無擔保或無優先權之債務總額
    未逾1,200萬元，復未經法院裁定開始清算程序或宣告破產
    ，爰向鈞院聲請更生等語。
三、經查，(一)債務人主張其於民國97年7月間曾與中信商銀協商
    ，中信商銀提出180期、利率為4%、月付金5,188元之方案，
    因中信商銀無法接受債務人折讓本金之要求，致協商不成立
    等情，有債務人提出之前置協商不成立通知書及中信商銀出
    具之98年1月12日民事陳報狀所附之協商訪談記錄可稽，堪
    可認定。(二)債務人主張其自95年8月1日起，至97年8月30日
    止，任職揚彩印刷有限公司（下稱揚彩公司），擔任行政人
    員，每月收入為1萬7,492元，並提出薪資單5紙（97年4月至
    同年8月）及勞工保險被保險人投保資料表為證。經本院依
    職權調取95、96年度債務人稅務電子閘門財產所得調件明細
    表，債務人95、96年度均任職揚彩公司，95年收入5萬2,200
    元，96年收入2萬2,000元，顯然偏低。參酌上開勞工保險被
    保險人投保資料表，揚彩公司為債務人投保薪資為1萬7,400
    元，故債務人主張在揚彩公司擔任行政職務，每月薪資1萬
    餘元之情，應非虛妄。本院依債務人提出之薪資單，計算債
    務人之平均月收入為1萬7,779元（已扣除勞保費、健保費，
    含債務人之勞工退休金及借支）。(三)債務人主張每月必要支
    出為房貸2萬2,000元、生活費6,000元。房貸部分，債務人
    向中信商銀申辦中央銀行優惠房貸、勞工住宅貸款及修繕貸
    款，每月需償付1萬1,597元、3,478元及5,216 元，故每月
    共計償付2萬0,291元，此有本院電話詢問中信商銀記錄在卷
    可憑，此外，復有債務人提出之建物及土地登記謄本、放款
    帳戶還款明細、聯徵中心當事人查詢個人資料回覆書為佐，
    可以認定。故以債務人每月需償付之房貸，已超過其每月收
    入，遑論清償前揭中信商銀提出之清償金額。是債務人主張
    其不能清償債務乙節，應可相信。此外，本件又查無聲請人
    有消費者債務清理條例第6條第3項、第8條或第46條各款所
    定駁回更生聲請之事由存在，則債務人聲請更生，與法尚無
    不符，應予准許，並依本條例第16條第1項之規定命司法事
    務官進行本件更生程序。爰裁定如主文。
中    華    民    國    98    年    2    月     3     日
              民事第一庭    法      官  張鶴齡
上為正本係照原本作成。
本件不得抗告。
本裁定已於98年2月3日10時公告。
中    華    民    國    98    年    2    月     3     日
                            書  記  官  馮澤文


司法院資訊處製作；財團法人民間司法改革基金會備份。
